---
title: "Exploración y limpieza de datos"
output:
  html_document: default
  pdf_document: default
---
#### Cargar librerías y datos
```{r message=FALSE, warning=FALSE}
if(!require('arules'))  install.packages('arules')
if(!require('arulesViz'))  install.packages('arulesViz')
if(!require('dplyr'))  install.packages('dplyr')
if(!require('ggplot2'))  install.packages('ggplot2')
if(!require('wordcloud2'))  install.packages('wordcloud2')
library(wordcloud2)
library(arulesViz)
library(arules)
library(dplyr)
library(ggplot2)

#setwd('')

# Datasets
user_taggedartists <- read.csv('datos/user_taggedartists.csv')
tags <- read.csv('datos/tags.csv')
artists <- read.csv('datos/artists_limpio.csv', sep=';')
```

#### **Exploración con datos originales** ########################################################################

#### Join tablas *user_taggedartists* y *tags* por *tagID*
```{r message=FALSE, warning=FALSE, paged.print=TRUE}
join<- unique(merge(user_taggedartists,tags, by = 'tagID'))
join <- join[c(2,3,1,7)]
head(join)
```

#### Estimar cantidad de *tags* distintos usados en *join*
```{r}
frec_generos <- join %>%
  group_by(tagValue) %>%
  summarise(n = n())
sprintf('Cantidad de etiquetas diferentes: %s de 11946', nrow(frec_generos))
```

#### Graficar etiquetas más usadas
```{r, fig.width = 10}
# Ordenar de mayor a menor n
s_frec <-arrange(frec_generos,-n)

# Filtrar más frecuentes
frec_mayor <- s_frec %>% filter(n>440)

# Ordenar por mayor frecuencia
frec_mayor$n1 <- reorder(frec_mayor$tagValue, -frec_mayor$n)

# Graficar
g<- ggplot(frec_mayor, aes(n1, n ))
g + geom_bar(stat="identity", width = 0.6, fill="tomato2") + 
      labs(title="Frecuencia de etiquetas más usadas",
           x='Etiqueta',
           y= 'Cantidad de veces usada',
           caption="") +
      theme(axis.text.x = element_text(angle=90, vjust=0, size=10)) +
      theme(plot.margin = unit(c(1,1,1,1), "cm"))
```

#### Graficar etiquetas más frecuentes con nubes de palabras
```{r}
 wordcloud2(frec_generos, size=1.5, color='random-light', shape='triangle')
```

#### Artistas más escuchados
```{r}
# Agrupar por ID de artistas
frec_artists <- join %>%
  group_by(artistID) %>%
  summarise(n = n())

# Join 
frecj_artists<- merge(frec_artists,artists, by = 'artistID', all.x=TRUE)
frecj_artists<- frecj_artists[c(3,2)]

sprintf('Cantidad de artistas diferentes escuchados: %s de 17632', nrow(frec_artists))
```

#### Graficar artistas más escuchados
```{r}
# Ordenar de mayor a menor n
a_frec <-arrange(frecj_artists,-n)

# Filtrar más frecuentes
a_mayor <- a_frec %>% filter(n>243)

# Ordenar por mayor frecuencia
a_mayor$n1 <- reorder(a_mayor$name, -a_mayor$n)

# Graficar 50 artistas más escuchados
g<- ggplot(a_mayor, aes(n1, n ))
g + geom_bar(stat="identity", width = 0.6, fill="tomato2") + 
    #geom_text(aes(label=n), vjust=-0.5, size=3.5, angle=90) +
      labs(title="Frecuencia de artistas más escuchados",
           x='Artista',
           y= 'Cantidad de veces escuchado',
           caption="") +
      theme(axis.text.x = element_text(angle=90, vjust=0, size=10)) +
      theme(plot.margin = unit(c(1,1,1,1), "cm"))
```

#### **Preparación de los datos de trabajo** #########################################################################

#### Cargar datasets limpiados en *Openrefine* y *Excel*
```{r message=FALSE, warning=FALSE, paged.print=FALSE}
tagsFiltrado <- read.csv('datos/tags_limpio.csv', sep=';')
artistsFiltrado <- read.csv('datos/artists_limpio.csv', sep=';')
```

#### Join tablas limpias por *tagID*
```{r paged.print=TRUE}
join_clean <- unique(merge(user_taggedartists,tagsFiltrado, by = 'tagID'))
head(join_clean)
```

#### Join con nombres de artistas
```{r}
join_filtrado <- merge(join_clean,artistsFiltrado, by = 'artistID',  all.x = TRUE)
colnames(join_filtrado)[8] <- 'artistName'
join_filtrado <- join_filtrado[c(3,1,8,2,7)]
head(join_filtrado)
```

#### Cantidad de etiquetas disponibles
```{r}
tagsF <- tagsFiltrado %>%
  group_by(tagValue) %>%
  summarise(n = n())
sprintf('Cantidad de etiquetas disponibles luego de la limpieza: %s de 11946', nrow(tagsF))
```

#### Cantidad de etiquetas utilizadas 
```{r}
frec_generos_f <- join_filtrado %>%
  group_by(tagValue) %>%
  summarise(n = n())
sprintf('Cantidad de etiquetas utilizadas luego de la limpieza: %s de 9749', nrow(frec_generos_f))
```

#### Cantidad de artistas disponibles
```{r}
artistsF <- artistsFiltrado %>%
  group_by(name) %>%
  summarise(n = n())
sprintf('Cantidad de artistas disponibles luego de la limpieza: %s de 17632', nrow(artistsF))
```

#### Cantidad de artistas utilizados 
```{r}
frec_artists_f <- join_filtrado %>%
  group_by(artistName) %>%
  summarise(n = n())
sprintf('Cantidad de artistas utilizados luego de la limpieza: %s de 12523', nrow(frec_artists_f))
```

#### Frecuencia de asignaciones de etiquetas distintas
```{r}
fg_cat <- frec_generos_f$n

#Discretizar la cantidad de asignaciones
fg_cat[frec_generos_f$n<5] <- '1-4'
fg_cat[frec_generos_f$n>=5 & frec_generos_f$n < 50] <- '5-49'
fg_cat[frec_generos_f$n>=50 & frec_generos_f$n < 100] <- '50-99'
fg_cat[frec_generos_f$n>=100 & frec_generos_f$n < 1000] <- '100-999'
fg_cat[frec_generos_f$n>=1000] <- '1000+'

# Ordenar tabla de valores
ord <- c('1-4','5-49','50-99','100-999','1000+')
f1 <- factor(fg_cat,levels=ord)
f2 <-sort(f1)

# Imprimir gráfico de barras
barplot(table(f2), main="Cantidad de asignaciones de etiquetas distintas", 
  	xlab="Número de asignaciones", ylab="Número de etiquetas distintas",
  	col=c("tomato2"),
  	cex.main=1.7,
  	cex.lab=1.5)
```

#### Filtrar etiquetas más usadas y contrastar con asignaciones
```{r message=FALSE, warning=FALSE, paged.print=FALSE}
# Filtrar etiquetas con >= 50 veces asignadas
frec_mayor_f <- frec_generos_f %>% filter(n>=50)

# Filtrar etiquetas con < 50 veces asignadas
cnt_menor_f <- (frec_generos_f %>% filter(n<50))

# Porcentaje => 25470
porcentaje_f <- sum(cnt_menor_f$n)/nrow(join_filtrado)*100

# Resumen
sprintf('Porcentaje etiquetas asignadas con frecuencia < 50: %s %% de 186479', round(porcentaje_f, digits = 2))
sprintf('Cantidad etiquetas con frecuencia >= 50: %s', nrow(frec_mayor_f))
sprintf('Cantidad de etiquetas asignadas con frecuencia < 50: %s', sum(cnt_menor_f$n))
sprintf('Cantidad de etiquetas asignadas con frecuencia >= 50: %s', sum(frec_mayor_f$n))
```

#### Nube de palabras con etiquetas filtradas
```{r}
wordcloud2(frec_mayor_f, size=1.5, color='random-light', shape='triangle')
```

#### Eliminar etiquetas con frecuencia baja
```{r}
# Etiquetas asignadas menos de 50 veces
l_remove <- cnt_menor_f[[1]]

# Eliminar filas de etiquetas menos frecuentes
tags_max <- join_filtrado[!join_filtrado$tagValue %in% l_remove,]
```

#### Verificar resultados
```{r}
# Cantidad de etiquetas 
test_limpieza <- tags_max %>%
  group_by(tagValue) %>%
  summarise(n = n())
res <- if (nrow(test_limpieza) == nrow(frec_mayor_f)){'OK'} else {'!ERROR'}
sprintf('Cantidad de etiquetas: %s ==> %s', nrow(test_limpieza), res)

# Cantidad de usuarios
test_users<- tags_max %>%
  group_by(userID) %>%
  summarise(n = n())
sprintf('Cantidad de usuarios: %s de 1892 (dataset crudo)', nrow(test_users))

# Cantidad de artistas
test_artists<- tags_max %>%
  group_by(artistName) %>%
  summarise(n = n())
sprintf('Cantidad de artistas: %s de 11714 (dataset crudo)', nrow(test_artists))
```

#### Dataset de trabajo
```{r}
head(tags_max)
```

```{r eval=FALSE, include=FALSE}
# Guardar dataset de trabajo
#write.csv(tags_max, file = "data_clean/data_limpio.csv", row.names = FALSE)
```

