---
title: "Aplicación de reglas de asociación"
output:
  html_document: default
  word_document: default
---
#### Cargar librerías y datos
```{r message=FALSE, warning=FALSE}
if(!require('arules'))  install.packages('arules')
if(!require('dplyr'))  install.packages('dplyr')
if(!require('ggplot2'))  install.packages('ggplot2')
if(!require('arulesViz'))  install.packages('arulesViz')
library(arulesViz)
library(arules)
library(dplyr)
library(ggplot2)

#setwd('...')

# Datasets
df <- read.csv('datos/data_limpio.csv')
user_artists <- read.csv('datos/user_artists.csv')
artists <- read.csv('datos/artists_limpio.csv', sep =';')
```

#### Datos de inetrés
```{r}
user_tags <- df[c(1,5)]
artist_tags <- df[c(2,5)]
```

#### **Metodología del trabajo**###################################################################################

#### Transacciones de etiquetas por artistas
```{r warning=FALSE, paged.print=FALSE}
trans_at <- as(split(artist_tags$tagValue, artist_tags$artistID), "transactions")
inspect(trans_at[1])
```

#### Reglas de asociación de etiquetas en base a artistas
```{r message=FALSE, paged.print=FALSE}
rules_at <- apriori(trans_at, parameter=list(support=0.01, confidence=0.7))
inspect(rules_at[1:5])
sprintf('Cantidad de reglas obtenidas: %s', length(rules_at))
```

#### Controlar métricas
```{r}
# Acceder a métrica lift
min_lift <-rules_at@quality$lift

# Valor de list mínimo
min(unlist(min_lift)) 
```

#### Podar reglas redundantes
```{r paged.print=FALSE}
poda_at<-is.redundant(rules_at, measure = "confidence")
rat_podado <- rules_at[!poda_at]
inspect(rat_podado[1:5])
sprintf('Cantidad de reglas podadas: %s', length(rules_at)-length(rat_podado))
```

```{r eval=FALSE, include=FALSE}
# Dataframe con reglas
#ver_reglas <- DATAFRAME(rat_podado)
```

#### Controlar métricas
```{r}
minp_lift <-rat_podado@quality$lift

# Valor de lift mínimo con poda
min(unlist(minp_lift)) 
```

#### Scatter plot reglas de asociación
```{r message=FALSE, warning=FALSE, paged.print=FALSE}
plot(rat_podado)
```

#### **Clústeres de usuarios** ##############################################################

#### Lista de etiquetas por usuario
```{r paged.print=FALSE}
lista_gen <- user_tags %>% group_by(userID) %>% summarise(items=paste(sort(tagValue), collapse=", "))
lista_gen$items[2]
```

#### Extraer datos del objeto s4 obtenido con *rules_at*
```{r paged.print=FALSE}
# Lista de antecedentes y consecuentes
# setStart y setEnd elimina {} de labels
l_rules <- list(lhs = labels(lhs(rat_podado), setStart = '', setEnd = ''), 
                rhs = labels(rhs(rat_podado), setStart = '', setEnd = ''))

# Valores de lift
v_lift <- rat_podado@quality$lift
```

#### Proceso de iteración para formar grupos de usuarios
```{r eval=FALSE, message=FALSE, warning=FALSE, paged.print=FALSE}
# Ejecutar para crear dataframe vacío
df_cat <- data.frame()

# ITERA PARA COMPARAR RELACIÓN ENTRE ETIQUETAS DE USUARIOS Y ARTISTS ESCUCHADOS
# Para cada usuario en lista_gen
for (k in 1:length(lista_gen$userID)){
  # Paraca cada lhs en rules_at
  for (i in 1:length(rat_podado)){
      # Verifica si c/anecedente (lhs) de rules_at se encuentra en la lista de tags de c/usUario 
      # Devuelve TRUE o FALSE. Tiene en cuenta cuando hay 2 o más antecedentes:
      # Ej. con dos lhs devuelve: (TRUE,TRUE) => TRUE / (TRUE,FALSE) => FALSE / (FALSE,FALSE) => FALSE
      log <- sapply(unlist(strsplit(l_rules$lhs[i], split=",")), function(x) grepl(x, lista_gen$items[k]))
      if (all(log)){
          # Crea lista con datos de interés
          l<-list(userID=lista_gen$userID[k], categoria=l_rules$rhs[i], lift=v_lift[i])
          #support=v_supp[i],confidence=v_conf[i], lhs=l_rules$lhs[i])
          # Transpone fila y crea dataframe
          tdf<-data.frame(t(sapply(l,c)))
          # Enlaza fila a dataframe
          df_cat <- rbind(df_cat, tdf)
      }
  }
  if (k %% 50 == 0) {print(k)}
}

```

```{r eval=FALSE, include=FALSE}
# Guardar resultados
#write.csv(df_cat, file = "data_clean/df_cat.csv", row.names = FALSE)
```

#### Cargar datos ya iterados
```{r}
df_cat <- read.csv('datos/df_cat.csv', sep =',')
```

#### Agrupar etiquetas similares en cada usuario y sumar valores de lift
```{r}
# Convertir lift de dataframe en valor numérico y redondear
df_cat$lift <-round(as.numeric(as.character(df_cat$lift)), digits =2)

# Agrupar por categorias
gr <- df_cat %>%
        group_by(userID, categoria) %>%
        summarise(n_cat=n(), sum_lift=sum(lift))
```

#### Elegir etiqueta de máximo lift para cada usuario
```{r}
# Categoría máxima elegida por usuario
gr_max <-  gr %>% 
           group_by(userID) %>% 
           top_n(1, n_cat)

# Elegir categoria con lift máximo
gr_maxl <- gr_max %>% 
           group_by(userID) %>% 
           top_n(1, sum_lift)

sprintf('Cantidad de usuarios clasificados: %s', nrow(gr_maxl))
```

#### Cantidad de grupos y de usuarios por grupo
```{r}
# Agrupo y sumo
cnt_c <- gr_maxl %>%
  group_by(categoria) %>%
  summarise(cant_users = n())
sprintf('Cantidad de clústeres: %s', nrow(cnt_c))
```

#### Buscar artistas de usuarios en un clúster
```{r}
# Cluster de usuarios "alternative"
cluster <- gr_maxl %>% filter(categoria=='alternative')

# lista de usuarios "alternative"
lf<-cluster$userID

# Filtrar usuarios del clúster "alternative" en la tabla de artistas escuchados por los usuarios
filtro_c <- user_artists[user_artists$userID %in% lf,]

# Join con nombres de artistas
jf <- merge(filtro_c,artists, by = 'artistID')

# Columnas de interés
ci <- jf[c(2,4)]
```

#### Transacciones de etiquetas por usuario
```{r message=FALSE, warning=FALSE, paged.print=FALSE}
# Crear transacciones
tr <- as(split(ci$name, ci$userID), "transactions")
```

#### Reglas de asociación para recomendaciones de artistas
```{r paged.print=FALSE}
#alternative
ra <- apriori(tr, parameter=list(support=0.1, confidence=0.70))
inspect(ra[1:10])
```

#### Métricas adicionales
```{r paged.print=FALSE}
# Calcular hyperlift y agregar a la tabla de métricas
hl <- interestMeasure(ra, measure ='hyperLift', transactions = tr)
quality(ra) <- cbind(quality(ra), hl)
inspect(ra[1:10])
```

#### Poda de reglas redundantes
```{r paged.print=FALSE}
poda<-is.redundant(ra, measure = "confidence")
ra_podado <- ra[!poda]
sprintf('Cantidad de reglas podadas: %s', length(ra)-length(ra_podado))
```

#### Visualizar reglas de asociación
```{r message=FALSE, warning=FALSE, paged.print=FALSE}
plot(ra_podado, method='graph', alpha = 1, main='Gráfico de asociaciones')
```

